臺灣臺北地方法院民事判決　　　　　　96年度重訴字第1388號
原　　　告　甲○○
被　　　告　中華電信股份有限公司
法定代理人　乙○○
被　　　告　富爾特科技股份有限公司
法定代理人　丙○○
上列當事人間請求損害賠償事件，本院判決如下：
    主    文
原告之訴及假執行之聲請均駁回。
訴訟費用由原告負擔。
    事實及理由
一、按原告之訴，依其所訴之事實，在法律上顯無理由者，法院
    得不經言詞辯論，逕以判決駁回之，民事訴訟法第249條第2
    項定有明文。次按，依民法第184條第2項規定，違反保護他
    人之法律，致生損害於他人者，固應負賠償責任，但條項後
    段亦規定，能證明其行為無過失者，不在此限，足見此保護
    他人法律違反之效果，僅生推定行為人有過失之問題，且關
    於有無違反保護他人法律之認定，亦須依該法律所規範之要
    件及內容，以決定行為人有無違反之行為；另違反保護他人
    法律之行為，亦須與侵害他人之結果間有相當因果關係，始
    得據之請求損害賠償。
二、原告起訴主張：被告中華電信股份有限公司及富爾特科技股
    份有限公司共同合作製作HINET上網金卡，其私自蒐集他人
    之個人信用票信紀錄資料，置於卡內，此金卡藉由電腦操縱
    可以查詢任何人之身分資料或票信紀錄，嚴重影響原告之隱
    私權及信用權，並違反銀行法第28條、第48條之應守秘密原
    則。原告已於民國92年10月7日向臺灣桃園地方法院檢察署
    提出告訴，被告既未與原告訂立相關契約，自不得私自蒐集
    、傳遞、輸送或紀錄他人之個人資料，該侵權行為已於事件
    發生時確定，為此請求被告應各賠償原告新台幣（以下同）
    2000萬元，合計4000萬元，並陳明將進行保全程序及強制執
    行程序云云。
三、本件未經言詞辯論，故無被告之聲明及陳述。
四、查原告就所主張之事實，僅提出原告寄給訴外人乙○○及蔡
    清祥之存證信函、發信人總統府及收件人為原告之信封等影
    本為證。其中存證信函所載內容乃原告單方陳述，信封影本
    並未記載任何原告所指內容，即無法證明被告有不法侵害原
    告權益或秘密之情事，是依聲請人所提出之證據，尚不足以
    證明被告有何侵權行為之情事。且按侵權行為所生之損害賠
    償請求權，自請求權人知有損害及賠償義務人時起，二年間
    不行使而消滅，民法第197條第1項定有明文，原告主張被告
    之侵權行為係發生於92年10月間，然其遲至96年8月6日始向
    本院對被告提起本件侵權行為之損害賠償訴訟，其主張之侵
    權行為損害賠償請求權顯已罹於時效，原告本案訴顯無理由
    ，應予駁回。另本件原告之訴既已駁回，其假執行之聲請亦
    失所據，併予駁回。
五、綜上，本件原告之訴，依其所訴之事實，在法律上顯無理由
    ，亦無勝訴之望，爰不經言詞辯論，逕以判決駁回之。
六、結論：本件原告之訴，為無理由，依民事訴訟法第78條、第
    249條第2項，判決如主文。
中　　華　　民　　國　　96　　年　　10　　月　　17　　日
                  民事第五庭    法　官　林妙黛
以上正本係照原本作成。
如對本判決上訴，須於判決送達後20日內向本院提出上訴狀。
中　　華　　民　　國　　96　　年　　10　　月　　17　　日
                    　　　　　　書記官　黃媚鵑
